【裁判字號】    97,訴,845
【裁判日期】    970829
【裁判案由】    違反毒品危害防制條例
【裁判全文】
臺灣雲林地方法院刑事判決               97年度訴字第845號
公  訴  人  臺灣雲林地方法院檢察署檢察官
被      告  甲○○
                      2號
                    （現另案在臺灣雲林第二監獄執行中）
上列被告因違反毒品危害防制條例案件，經檢察官提起公訴 （9
7年度毒偵字第1004號），本院判決如下：
    主  文
本件公訴不受理。
    理  由
一、公訴意旨略以：被告甲○○於強制戒治執行完畢後5 年內，
    基於施用第一級毒品海洛因之犯意，於民國97年03月14日下
    午02時許，在雲林縣斗六市○○里○○鄰○○路220 巷62號住
    處，將海洛因摻水注入香菸內燒烤吸食其煙霧之方式，施用
    第一級毒品海洛因1 次，於同年月15日下午05時10分許，在
    雲林縣古坑鄉○○村○○路137 號為警查獲，經採其尿液送
    驗，呈嗎啡陽性反應，檢察官因而認被告涉犯毒品危害防制
    條例第10條第1 項之施用第一級毒品罪嫌。
二、按「已經提起公訴或自訴之案件，在同一法院重行起訴者」
    ，法院應諭知公訴不受理判決，該不受理判決，「得不經言
    詞辯論為之。」刑事訴訟法第303 條第3 款、第307 條分別
    定有明文。
三、檢察官於97年08月15日以97年度毒偵字第1004號提起本案公
    訴，於同年月21日繫屬本院，此有臺灣雲林地方法院檢察署
    97年08月21日乙○家誠97毒偵字第1004字第21505 號函文上
    之本院收文戳印在卷可稽。而檢察官另於97年06月13日以97
    年度毒偵字第829 號對被告提起公訴，主張被告基於施用第
    一級毒品海洛因之犯意，於97年03月16日採尿時回溯72小時
    內之某時，在不詳地點，以不詳方式，施用第一級毒品海洛
    因1 次，嗣因竊盜罪嫌解送臺灣雲林看守所羈押，經該所於
    當日（16日）採其尿液送驗，呈嗎啡陽性反應等事證，認被
    告係觸犯毒品危害防制條例第10條第1 項施用第一級毒品罪
    嫌，該案件於97年06月27日繫屬本院（本院97年度訴字第67
    8 號），此有檢察官之97年度毒偵字第829 號起訴書、臺灣
    雲林地方法院檢察署97年06月27日乙○泰愛97毒偵829 字第
    16420 號函文及其上之本院收文戳印在卷可參。顯然，前述
    起訴案件（97年度偵字第829號）較本案先行繫屬本院。
四、本院訊問被告前述97年度訴字第678 號施用毒品案件之犯罪
    時地，被告供稱係於97年03月14日，其先在雲林縣斗六市○
    ○里○○鄰○○路220 巷62號住處將海洛因摻入香菸，再走到
    屋後方之重光里產業道路旁施用，當日只施用那麼1 次，也
    就是本案起訴書犯罪事實所載的那1 次，並無再次施用海洛
    因。參諸本案之警詢筆錄，並經調取本院97年度易字第242
    號被告被訴竊盜罪案件卷宗全部（含雲林縣斗南分局97年03
    月16日雲警南刑字第0971000229警詢卷、97年度偵字第1454
    號卷、97年度聲羈字第106 號卷）核閱後，足見被告係於97
    年03月15日下午02時許，因涉嫌竊盜及毒品案件被警方逮捕
    到案，並採其尿液送驗，於次日（16日）移送臺灣雲林地方
    法院檢察署，檢察官於當日下午訊問後，認被告與共犯陳世
    娟涉嫌多次加重竊盜罪嫌，犯罪嫌疑重大，有事實足認有反
    覆實施同一犯罪之虞，有羈押之必要，聲請本院羈押，本院
    於訊問後，認檢察官聲請有理由，於同日（16日）裁准羈押
    被告，被告於同日解送臺灣雲林看守所執行羈押屬實。再觀
    諸97年度訴字第678 號案件，檢察官所移送之97年度毒偵字
    第829 號卷宗（內有臺灣雲林看守所97年05月13日雲所政字
    第0974300048號函文及其所檢附之尿液採集作業確認書、同
    意書、檢體採收紀錄表、濫用藥物尿液檢驗報告等書證）顯
    示，被告係於97年03月16日因竊盜案件由本院裁定羈押入所
    後，經看守所依規定採其尿液送驗，結果呈嗎啡陽性反應等
    情無誤。由上可明，被告因涉犯竊盜、毒品案件，於97年03
    月15日被警逮捕後即採尿送驗，至97年03月16日因竊盜案件
    羈押看守所，再度為看守所人員採尿送驗，其間，被告並無
    離開監管拘禁，自無再度施用毒品海洛因之可能，2 次尿液
    檢驗均呈嗎啡陽性反應，應係同1 次施用毒品之結果，被告
    上開供詞，應屬真實。此觀被告於97年03月15日經警採尿送
    驗之嗎啡檢驗濃度達60400ng/ml（見本案警詢卷），次日（
    16日）經看守所採尿送驗之嗎啡檢驗濃度則降為2623ng/ml
    （見97年度訴字第678 號所附之偵查卷），亦即，隨著時間
    經過之代謝，被告尿液之嗎啡檢驗濃度大幅遞減，更徵被告
    所言97年03月14日僅施用海洛因1 次之供詞為真。因此，本
    案檢察官所指被告施用毒品海洛因之時間地點與方式，核與
    被告於本院97年度訴字第678 號被告施用毒品海洛因之犯罪
    事實相符，兩者顯屬同一案件無訛。
五、本案既與本院97年度訴字第678 號被告被訴施用毒品案件為
    同一案件，檢察官起訴本案，即屬重複起訴，又本案繫屬時
    間既在本院97年度訴字第678 號案件之後，本案為「已經提
    起公訴之案件，在同一法院重行起訴」，依照上開規定，爰
    不經言詞辯論，就本案為公訴不受理之判決。
六、依刑事訴訟法第303條第3款、第307條判決如主文。
中    華    民    國    97    年    8     月    29    日
                  刑事第五庭    審判長法  官  侯廷昌
                                      法  官  廖淑華
                                      法  官  王紹銘
以上正本證明與原本無異。
如不服本判決，應於本判決送達後10日內，載明具體理由向本院
提出上訴狀（須附繕本）。
                                      書記官  洪秀虹
中    華    民    國    97    年    8     月    29    日


司法院資訊處製作；財團法人民間司法改革基金會備份。
